臺灣高等法院高雄分院刑事判決
111年度金上訴字第29號
上  訴  人  臺灣橋頭地方檢察署檢察官
被      告  謝依珣



選任辯護人  魏上青律師
上列上訴人因被告違反洗錢防制法等案件，不服臺灣橋頭地方法
院110年度金訴字第73號，中華民國110年12月10日第一審判決（
起訴案號：臺灣橋頭地方檢察署109年度偵字第8354號），提起
上訴，並移送併辦（案號：臺南地方檢察署檢察官110年度偵字
第8433號），本院判決如下：
    主  文
原判決關於幫助犯賭博罪部分撤銷。
謝依珣無罪。
　　理　由
一、公訴意旨略以：被告謝依珣能預見提供金融機構帳戶之存摺
    、提款卡等物予真實身分年籍不詳之人使用，可能遭作為規
    避檢警機關之查緝，進而便利實施賭博、經營賭博網站等不
    法所得之財產犯罪使用，且其發生並不違背其本意，竟仍基
    於幫助賭博之不確定故意，於民國107年6月26日至108年6月
    20日間某日，在不詳地點，將其於107年6月26日所申辦之合
    作金庫商業銀行路竹分行帳號0000000000000號帳戶（下稱
    系爭帳戶）之存摺、金融卡及密碼交予真實姓名不詳之成年
    人使用。嗣取得系爭帳戶資料之人即與賭博網站之其餘成員
    共同基於意圖營利，供給賭博場所及聚眾賭博之犯意聯絡，
    架設「LEO娛樂城」（原名「九州娛樂城」）賭博網站，以
    民間俗稱之「現金板」模式經營，由賭客先申請會員帳號、
    密碼及設定所屬金融帳戶，再轉帳賭資至該賭博網站指定之
    不詳帳戶儲值以換取簽注點數（匯款金額與儲值點數為1比1
    ，意即匯款新臺幣1元即可兌換1點），迨於賽事結束後清算
    ，如賭客贏錢，則由上開賭博網站依照賠率以系爭帳戶轉帳
    至賭客之帳戶，賭客即可提領賭金，或留存在其會員帳號內
    作為下一次押注使用，反之則由上揭賭博網站贏得押注賭金
    。嗣有賭客周世昶、陳慶林、隋秀敏、楊錦泉、江衍宏、蔡
    雯靖、李建輝、鄭嘉樺、蔡宗翰、吳賀傑、洪琮翔、黃建凱
    、何韋劭、陳弘奇、林文偉等15人（所涉賭博部分，均另為
    不起訴處分）以行動電話或電腦設備透過網際網路連接可供
    公眾上網登入上開賭博網站，分別自107年8月間起迄109年1
    月間止，陸續轉帳至該網站指定之不詳帳戶內儲值點數後下
    注，於該賭博網站進行水果盤、六合彩、真人視訊百家樂、
    3D電子5PK、輪盤、職籃或職棒運動競賽等賭博標的，並於
    贏得賭金後，由該集團成員於附表編號1至15（同起訴書附
    表）所示之時間，自系爭帳戶匯出如附表所示之賭金至賭客
    設定之金融帳戶內。嗣經警調取系爭帳戶之交易明細，發現
    大量賭客轉帳儲值及轉出款項之交易紀錄，而循線查悉上情
    。因認被告係犯「刑法第30條第1 項、第266 條第1 項後段
    之幫助在公眾得出入之場所賭博財物」罪嫌【至於檢察官起
    訴另認被告涉犯「刑法第30條第1 項、第268 條前段、第26
    8 條後段之幫助意圖營利供給賭博場所、幫助意圖營利聚眾
    賭博罪嫌」部分，則不在上訴範圍，詳下述】。
二、程序部分：
㈠、案件有無起訴，端視其是否在檢察官起訴書所載犯罪事實 圍
    之內而定；法律雖未明文規定「犯罪事實」應如何記載， 
    然倘其記載之內容「足以表示其起訴之範圍」，使法院得以
    確定審理範圍，並使被告知悉因何犯罪事實被提起公訴而為
     防禦之準備，即為已足。職是，如起訴書所載之犯罪事實
    ， 苟與其他犯罪不致相混，足以表明其起訴之範圍者，即
    使記載未詳，法院不得以其內容簡略而不予受理（105 年度
    台上 字第1356號）。關於本案之起訴範圍，雖檢察官於起
    訴法條記載被告「係犯刑法第30條第1 項、第268 條前段、
    第268 條後段之幫助意圖營利供給賭博場所、幫助意圖營利
    聚眾賭博」罪嫌，然因於起訴事實已記載：「進而便利實施
    『賭博』、『經營賭博網站』等…竟仍基於幫助賭博之不確定故
    意，提供帳戶，且記載賭博之方式為，故雖檢察官漏未於上
    述起訴書所犯法條記載被告涉有「刑法第30條第1 項、第26
    6 條第1 項後段之幫助在公眾得出入之場所賭博財物罪嫌」
    ，然依上說明，堪認業已起訴，而為法院審理範圍，先予敘
    明。
㈡、另檢察官於原審準備程序中，雖以被告就本案另應構成刑法
    第30條第1 項、洗錢防制法第14條第1 項之幫助一般洗錢罪
    （審易卷第57頁），惟檢察官於起訴事實中並未敘明幫助一
    般洗錢之事實，依上說明，難認屬本案起訴範圍内，則檢察
    官上述於原審準備程序中之說明，堪認僅係說明該幫助一般
    洗錢罪之他部事實雖漏未起訴，認與上述已起訴部分有裁判
    上一罪關係，提醒法院如符合刑事訴訟法第267條要件請併
    予審理；而原審則就此亦有說明：「本案經審理後，認上開
    賭博網站成員之行為應係構成第266 條第1 項後段之在公眾
    得出入之場所賭博財物罪，核非屬洗錢防制法第3 條所定之
    特定犯罪，自無同條例第2 條之洗錢行為，被提供系爭帳戶
    加以助力，自亦無幫助洗錢之問題，公訴意旨容有誤會，併
    此敘明。」（見原判決第5頁，論罪科刑㈡部分），並檢察官
    就此亦未主張原判決有漏未裁判聲明不服，堪認上述部分並
    未在起訴範圍內。
㈢、上訴範圍（本院審理範圍）： 　　
　1.本件檢察官上訴意旨（110年度上字第258號）略以：「被告
    謝依珣將其本案用以幫助賭博之名下合作金庫商業銀行000-
    0000000000000號帳戶（即系爭帳戶）提供給另案被告余雲
    聿後，另因接收另案被告余雲聿名下合作金庫商業銀行帳戶
    000-0000000000000轉帳新臺幣（下同）10萬元假冒公務員
    詐欺另案被害人游淑方之詐欺款項，而遭屏東縣政府警察局
    報告臺灣臺南地方檢察署偵辦中（110年度偵字第8433號，
    下稱另案，嗣經檢察官移送本院併辦）…，另案尚在偵辦中
    而未及併案審理，…本件未及審酌被告謝依珣涉犯另案幫助
    洗錢、幫助詐欺等犯罪事實，致認定被告謝依珣所為非屬洗
    錢罪，…與本案均因系爭帳戶而起，被告謝依珣交付帳戶之
    一行為，觸犯本案及另案二罪名，為想像競合犯之裁判上一
    罪，本案未及審酌另案事實，容或未洽」。
　2.本案檢察官起訴被告係犯「刑法第30條第1 項、第266 條第
    1 項後段之幫助在公眾得出入之場所賭博財物及第268 條前
    段、第268 條後段之幫助意圖營利供給賭博場所、聚眾賭博
    罪嫌」，應論以想像競合犯之一罪。經原審審理後，認被告
    係幫助犯賭博罪予以論罪科刑，就被告幫助意圖營利供給賭
    博場所、幫助意圖營利聚眾賭博等罪部分，均不另為無罪之
    諭知（原判決第6至9頁，三、不另為無罪諭知部分，即原判
    決附表二，同起訴書附表編號1至15）。而依前述檢察官上
    訴意旨，檢察官係以原判決漏未審酌另案部分，且另案部分
    因與原判決判決有罪之幫助賭博罪部分（原判決附表一。同
    起訴書附表編號1至14），有想像競合之一罪關係，而為上
    訴，足見檢察官僅就原判決有罪部分上訴。而按刑事訴訟法
    第348條於民國110年6月18日修正施行為「（第一項）上訴
    得對於判決之1一部為之。（第2項）對於判決之一部上訴者
    ，其有關係之部分，視為亦已上訴。但有關係之部分為無罪
    、免訴或不受理者，不在此限。（第3項）上訴得明示僅就
    判決之刑、沒收或保安處分一部為之。」，又本案於111年1
    月26日繫屬本院（本院卷第3頁），依刑事訴訟法第348條第
    2項但書及刑事訴訟法施行法第7條之13規定，被告經原審判
    決不另為無罪諭知部分，亦即被告經檢察官起訴另涉嫌刑法
    第30條第1 項、第268 條前段、第268 條後段之幫助意圖營
    利供給賭博場所、幫助意圖營利聚眾賭博等罪部分，則非上
    訴範圍，亦非本院審理範圍。
　3.又原審就起訴書附表編號15林文偉部分涉及之刑法第30條第
    1 項、第266 條第1 項後段幫助在公眾得出入之場所賭博財
    物，則未為任何論述（應屬漏未裁判，詳後述）；而雖檢察
    官僅就原判決有罪部分上訴（即起訴書附表編號1至14之幫
    助賭博罪部分，原判決附表一），然此部分既未經原審為不
    另為無罪之諭知（原判決僅就此部分經檢察官起訴之「刑法
    第30條第1 項、第268 條前段、後段之幫助意圖營利供給賭
    博場所、聚眾賭博等罪嫌」為「不另為無罪之諭知」，即原
    判決附表二編號15部分），則非屬刑事訴訟法第348條第2項
    但書規定之「有關係之部分為無罪、免訴或不受理者」部分
    ，且其餘有關係之部分（原審判決有罪之附表編號1至14之
    幫助賭博罪部分），業經檢察官上訴，則依刑事訴訟法第34
    8條第2項本文規定，此部分視為亦已上訴，而為本院審理範
    圍。　　
三、犯罪事實應依證據認定之，無證據不得認定其犯罪事實；不
    能證明被告犯罪者，應諭知無罪之判決，刑事訴訟法第154 
    條第2項、第301條第1項分別定有明文。此所謂認定犯罪事
    實之證據，無論其為直接或間接證據，均須達於通常一般人
    均不致有所懷疑，而得確信其為真實之程度者，始得據為有
    罪之認定，若其關於被告是否犯罪之證明未能達此程度，而
    有合理性懷疑之存在，致使無法形成有罪之確信，根據「罪
    證有疑、利於被告」之證據法則，即不得遽為不利被告之認
    定。　
四、本件公訴人認被告涉嫌刑法第30條第1項、第266 條第1 項
    後段、第268條前段、第268條後段之幫助在公眾得出入之場
    所賭博財物、意圖營利供給賭博場所及營利聚眾賭博等罪嫌
    ，係以起訴書證據清單編號1被告之供述、清單編號2至15證
    人即附表編號1至14所示賭客證述、清單編號16至17證人即
    其餘賭客林稜浩、鄭博中，及清單編號17至19合作金庫商業
    銀行路竹分行109年4月13日合金路竹字第1090001068號函附
    之開戶資料及交易明細、109年9月2日合金路竹字第1090002
    881號函附之開戶資料、「LEO娛樂城」賭博網站網頁列印資
    料，為其主要論據。訊據被告坦承檢察官所指提供帳戶而幫
    助賭博網站之事實。然查：
㈠、被告謝依珣固坦承其明知真實身分年籍不詳之成年人「李加
    乘」向其索取帳戶之目的，係為從事線上賭博之用，竟於10
    7 年6 月26日至108 年6 月20日間某日，在其住家，將其系
    爭帳戶之存摺、金融卡及密碼均交由其夫余雲聿（經檢察官
    另案偵辦），代為前往統一超商鹽水門市，以店到店之方式
    寄至該超商高雄新興門市予「李加乘」，而「李加乘」取得
    系爭帳戶資料後，即與賭博網站之其餘成員共架設「LEO娛
    樂城」（原名「九州娛樂城」）賭博網站，以民間俗稱之「
    現金板」模式經營，由賭客先申請會員帳號、密碼及設定所
    屬金融帳戶，再轉帳賭資至該賭博網站指定之不詳帳戶儲值
    以換取簽注點數（匯款金額與儲值點數為1 比1 ，意即匯款
    新臺幣1 元即可兌換1 點），迨賽事結束後清算，如賭客贏
    錢，則由上開賭博網站依照賠率以系爭帳戶轉帳至賭客之帳
    戶，賭客即可提領賭金，或留存在其會員帳號內作為下一次
    押注使用，反之則由上揭賭博網站贏得押注賭金。嗣有賭客
    附表編號1至14所示賭客等人，分別以行動電話或電腦設備
    透過網際網路連接可供公眾上網登入之上開賭博網站，分別
    自107 年8 月間起迄109 年1 月間止，陸續轉帳至該網站指
    定之不詳帳戶內儲值點數後下注，於該賭博網站進行水果盤
    、六合彩、真人視訊百家樂、3D電子5PK 、輪盤、職籃或職
    棒運動競賽等賭博標的，並於賭客贏得賭金或欲取回儲值點
    數所支付之現金時，由該集團成員於附表編號1至14所示之
    時間，自系爭帳戶匯出如附表編號1至14所示之金額至賭客
    設定之金融帳戶內等情，並經證人余雲聿及附表編號1 至編
    號14所示賭客證述詳盡，且有玉山銀行個金集中部109年12
    月23日玉山個（集中）字第1090152991號函暨所附玉山銀行
    帳戶、系爭帳戶之個人基本資料及玉山銀行帳戶交易明細、
    通博娛樂城個人資料頁面擷圖、通博娛樂城登入頁面擷圖、
    中國信託商業銀行股份有限公司109年12月16日中信銀字第1
    09224839318632號函暨所附如附表編號2所示帳戶之個人基
    本資料、中華郵政股份有限公司109年4月17日儲字第109008
    9705號函暨所附如附表編號3所示帳戶之個人基本資料、客
    戶歷史交易清單各1份附卷可稽（見偵卷第49至51、93至117
    、123、85至89、119、147至173頁），此部分事實固足以認
    定。又關於附表編號15林文偉部分，雖有如附表編號15所示
    帳戶金錢流向，除上述帳戶交易明細外，且另有林文偉國泰
    世華商業銀行帳戶之交易明細在卷，但因林文偉並未到案說
    明，則其實際有無在上開賭博網站簽賭？由被告帳戶匯入如
    附表編號15款項原因為何？均無從加以釐清，而無從認有檢
    察官所指之網路簽賭等賭博情形。　　
㈡、被告上開行為後，刑法第266條於111年1月12日修正公布，並
    自同年月14日起施行生效，修正前第266 條規定：「（第1
    項）在公共場所或公眾得出入之場所賭博財物者，處三萬元
    以下罰金。但以供人暫時娛樂之物為賭者，不在此限。（第
    2項）當場賭博之器具與在賭檯或兌換籌碼處之財物，不問
    屬於犯人與否，沒收之。」；修正後刑法第266條則規定：
    「(第1項) 在公共場所或公眾得出入之場所賭博財物者，處
    5萬元以下罰金。(第2項) 以電信設備、電子通訊、網際網
    路或其他相類之方式賭博財物者，亦同。(第3項) 前二項以
    供人暫時娛樂之物為賭者，不在此限。(第4項) 犯第一項之
    罪，當場賭博之器具、彩券與在賭檯或兌換籌碼處之財物，
    不問屬於犯罪行為人與否，沒收之」。而立法理由就增列第
    2項說明：「一、隨著電信及網路資訊科技進步，在國內電
    信設備、電子通訊及網際網路高度普及下，傳統賭博演變成
    不受地域及時間限制，任何人只要擁有電話、傳真、電腦或
    通訊裝置及連網設備，均可輕易接觸賭博，因而帶來諸多家
    庭及社會問題，對社 會治安及風氣形成負面影響。其衍生
    之問題，除查緝困難外，亦潛藏其他諸如洗錢、詐欺、暴力
    討債及組織犯罪等犯罪活動，更使選舉賭博情事頻傳，影響
    選民投票意向，破壞選舉公正。是以電信設備、電子通訊、
    網際網路或其他相類之方法賭博財物之新興賭博方式，其危
    害社會經濟秩序程度更甚於傳統賭博財物行為 。二、原第
    一項所定之『公共場所或公眾得出入之場所』，司法實務認為
    個人於電腦網路賭博經由私下設定特定之密碼、帳號，其賭
    博活動及內容具有一定封閉性，僅為對向參與賭博之人私下
    聯繫，其他民眾無從知悉其等對賭之事，故利用上開方式向
    他人下注，因該簽注內容或活動並非他人可得知悉，尚不具
    公開性，即難認係在「公共場所」或「公眾得出入之場所」
    賭博（最高法院107年度台非字第174號判決參照）。惟在特
    定人或不特定人可得參與之賭博場所，賭博網站、社群或群
    組內等網路空間，以電信設備、電子通訊、網際網路或其他
    相類之方法，與該賭博場所、賭博網站或社群經營者對賭，
    或與其他參與者進行賭博財物之行為，易使此類新興賭博方
    式迅速蔓延至整個網路社會，其與在公共場所或公眾得出入
    之場所賭博財物之可罰性無異，而有處罰之必要，爰增訂第
    二項明文規定以電信設備、電子通訊、網際網路或其他相類
    之方法賭博財物之刑事責任。另修正提高原第一項本文之罰
    金刑，以符合罰金刑級距之配置。」，依上述立法理由，此
    次修正始明定刑法第266條第2項以網際網路賭博財物之刑罰
    規定，顯見是因以網際網路賭博財物之規定不符合刑法第26
    6條第1項「公共場所」或「公眾得出入之場所」賭博之規定
    ，惟因有處罰之必要，始為本次修正增列刑罰處罰，則上述
    修正之刑法第266條第2項以網際網路賭博財乃被告行為後始
    新增之規定，基於罪刑法定原則，自然無從據以處罰被告。
㈢、故而，雖附表所示編號1 至編號14等賭客確有如起訴書所載
    上網賭博，並贏得賭金或欲取回儲值點數所支付之現金時，
    經被告提供之系爭帳戶為附表編號1至14之匯款等情，堪以
    認定。惟該「李加乘」取得系爭帳戶資料後，既係與賭博網
    站之其餘成員架設網站，招攬賭客，再向賭客收取簽賭金後
    ，由賭客連線上網登入賭博網站傳遞下注訊息，而由該賭博
    網站成員與附表所示編號1 至編號14等賭客在上開網站上對
    賭，而係以網際網路賭博財物甚明，則依上說明，自無從認
    符合「在公共場所或公眾得出入之場所」之要件，而難認構
    成刑法第266條第1項後段公眾得出入之場所賭博財物罪。而
    就附表編號15賭客部分，亦無證據證明有何構成刑法第266
    條第1項後段公眾得出入之場所賭博財物罪。故而，依上所
    述，被告上述提供系爭帳戶予該賭博網站使用之行為，無從
    認定係屬幫助修正前刑法第266條第1項後段「在公眾得出入
    之場所」賭博財物之行為。
㈣、綜上所述，依檢察官所舉之證據，無法採為認定被告確有檢
    察官所起訴之「刑法第30條第1 項、第266 條第1 項後段幫
    助在公眾得出入之場所賭博財物」犯行，即屬不能證明被告
    犯罪，參考前開說明，自應為被告無罪之諭知。
五、上訴之論斷（撤銷原判決並自為判決之說明）
㈠、原審未詳為推求，就被告被訴「刑法第30條第1 項、第266 
    條第1 項後段幫助在公眾得出入之場所賭博財物」犯行部分
    （起訴書附表編號1至14，即原判決附表一所示）遽為論罪
    科刑之判決，即有未恰。又原審就附表編號15林文偉部分，
    既認無證據證明有在上開賭博網站簽賭，然卻僅就此部分涉
    及「刑法第30條第1 項、第268 條前段、第268 條後段之幫
    助意圖營利供給賭博場所、聚眾賭博等罪嫌」為「不另為無
    罪之諭知」（見原判決第7頁），而就此部分檢察官起訴之
    刑法第30條第1 項、第266 條第1 項後段幫助在公眾得出入
    之場所賭博財物罪，並未為不另為無罪諭知或任何論述（見
    原判決第6至9頁），而漏未裁判，自有未合。
㈡、檢察官上訴固以原審漏未就與原審判決有罪之幫助賭博犯行
    ，具有裁判上一罪關係之另案，併予審理，指摘原判決此部
    分不當，並將另案移送本院併辦（移送併辦案號：臺南地方
    檢察署110年度偵字第8433號）。然按案件起訴後，檢察官
    認有裁判上一罪關係之他部事實，函請併辦審理，此項公函
    非屬訴訟上之請求，目的僅在促使法院注意而已。法院如果
    併同審判，固係審判不可分法則之適用所使然，然如認前案
    不成立犯罪，或兩案無裁判上一罪之關係，則法院應將併辦
    之後案退回原檢察官，由其另為適法之處理（最高法院94年
    度台非字第278 號判決意旨參照）；再按法院不得就未經起
    訴之犯罪事實審判，起訴之事實一經法院認為無罪，即與未
    經起訴之事實，不發生牽連關係，法院即不得就未經起訴之
    其他事實，併予審判（最高法院79年台上字第3858號判決意
    旨參照）。而就被告檢察官起訴之幫助賭博犯行部分（均在
    上訴範圍部分），應為被告無罪之諭知，已如前述。則難認
    與前開檢察官移送併辦之另案部分，有何想像競合犯之裁判
    上一罪關係，無從併予審理。綜合上述，檢察官上訴雖無理
    由，然原判決既有上述不當，仍應由本院將原判決關於幫助
    犯賭博罪部分予以撤銷改判，並就該部分為被告無罪之判決
    。
六、檢察官移送本院併辦意旨（臺南地方檢察署檢察官110年度
    偵字第8433號移送併辦意旨書，即上述另案）略以：「被告
    謝依珣基於幫助掩飾、隱匿特定犯罪所得之本質、來源、去
    向之犯意及幫助詐欺取財之不確定故意，於109年8月19日前
    某日，在不詳地點，以不詳方式，將其所有之合作金庫商業
    銀行帳號0000000000000號帳戶之存簿、提款卡、密碼，寄
    送予真實姓名年籍不詳綽號和尚之人。嗣該詐欺集團成員於
    取得上開帳戶後，即共同基於為自己不法所有之犯意聯絡，
    於109年8月13日9時許，假冒檢察官及警察撥打電話予游淑
    方，向游淑方佯稱其健保卡遭盜用，並涉嫌刑事案件須將帳
    戶內存款轉入指定帳戶云云，致游淑方陷於錯誤，於109年8
    月19日10時3分許，按指示匯款200萬元至曾玉蟬（所涉詐欺
    案件，另案偵辦中）申辦之中華郵政股份有限公司帳號0000
    0000000000號帳戶（下稱郵局帳戶），並由曾玉蟬於同日自
    上開郵局帳戶轉帳100萬元至同案被告余雲聿（所涉詐欺部
    分，另行偵辦中）所申辦之合作金庫商業銀行帳號00000000
    00000號帳戶（下稱合庫乙帳戶），復由詐騙集團成員於同
    日自合庫乙帳戶轉帳10萬元至被告謝依珣系爭帳戶，因認被
    告謝依珣涉嫌幫助犯洗錢防制法第2條第2款、第3條第2款、
    第14條第1項洗錢罪及幫助犯刑法第30條第1項、刑法第339 
    條之4第1 項第1款之加重詐欺取財罪嫌」。惟依前述說明，
    被告經上訴之本案部分既經本院撤銷改判，並為被告無罪之
    諭知，則本院就檢察官移送併辦之另案部分，無從併予審理
    ，爰就此部分退回檢察官另為適法之處理。　　
據上論結，應依刑事訴訟法第369 條第1 項前段、第364 條、第
301 條第1 項，判決如主文。　　
本案經檢察官鄭子薇提起公訴及上訴，檢察官劉玲興到庭執行職
務。　　
中　　華　　民　　國　　111 　年　　6 　　月　　9 　　日
                  刑事第三庭    審判長法  官 吳進寶
                                      法  官 方百正
                                      法  官 陳億芳
以上正本證明與原本無異。
如不服本判決應於收受本判決後20日內向本院提出上訴書狀，其
未敘述上訴理由者，並得於提起上訴後20日內向本院補提理由書
狀（均須按他造當事人之人數附繕本）「切勿逕送上級法院」。
中　　華　　民　　國　　111 　年　　6 　　月　　9 　　日
　　　　　　　　　　　　　　　　　　　書記官 陳慧玲
附表（同檢察官起訴書附表）
附註：原判決附表一內容即本附表編號1至14，原判決附表二內
容即編號1至15
編號 賭客 匯入賭金日期 賭金金額（新臺幣） 匯入帳戶（即賭客設定之對匯帳戶） 1 周世昶 108年12月6日 5萬4000元 中華郵政股份有限公司帳號0000000000000000號帳戶 2 陳慶林 108年11月7日 4萬5000元 國泰世華銀行帳號000000000000號帳戶 3 隋秀敏 108年12月2日 8萬3000元 國泰世華銀行帳號000000000000號帳戶 4 楊錦泉 108年11月7日 20萬元 國泰世華銀行帳號000000000000號帳戶 5 江衍宏 108年12月17日 4萬5000元 國泰世華銀行帳號000000000000號帳戶 6 蔡雯靖 108年12月4日 4萬2557元 國泰世華銀行帳號000000000000號帳戶 7 李建輝 108年6月20日 1萬6679元 中華郵政股份有限公司帳號00000000000000號帳戶 8 鄭嘉樺 108年12月23日 4萬元 台北富邦銀行帳號000000000000號帳戶 9 蔡宗翰 108年11月13日 3萬35元 中華郵政股份有限公司帳號0000000000000號帳戶 10 吳賀傑 108年11月20日 6萬1800元 中華郵政股份有限公司帳號00000000000000號帳戶 11 洪琮翔 108年11月28日 3萬元 國泰世華銀行帳號000000000000號帳戶 12 黃建凱 108年11月3日 3萬元 中華郵政股份有限公司帳號00000000000000號帳戶 13 何韋劭 108年12月9日 1萬4443元 國泰世華銀行帳號000000000000號帳戶 14 陳弘奇 108年11月16日 7萬7524元 國泰世華銀行帳號000000000000號帳戶 15 林文偉 108年11月5日 6萬2977元 國泰世華銀行帳號000000000000號帳戶